臺灣臺中地方法院刑事判決　　　　　　　　　　　　九十一年度訴字第二九七號
　　公　訴　人　臺灣臺中地方法院檢察署檢察官
　　被　　　告　甲○○
右列被告因違反毒品危害防制條例案件，經檢察官提起公訴（九十一年度毒偵字第三
六０五號），本院判決如左：
    主  文
甲○○連續施用第一級毒品，累犯，處有期徒刑拾月。
扣案之第一級毒品海洛因壹包（驗後淨重零點零壹公克，包裝重零點貳參公克）沒收
銷燬之；另扣案之注射針筒壹支沒收。
    事  實
一、甲○○前於民國八十八年間，因施用第一級毒品海洛因案件，經本院以八十八年
    度毒聲字第六三三三號裁定送觀察、勒戒後，認無繼續施用毒品之傾向，由臺灣
    臺中地方法院檢察署檢察官於八十八年十一月十九日以八十八年度毒偵字第一七
    二一號為不起訴處分確定。復於八十九年間因施用第一級毒品海洛因及第二級毒
    品安非他命案件，經本院再裁定送觀察、勒戒後，認有繼續施用毒品傾向，經臺
    灣臺中地方法院檢察署檢察官於八十九年三月二十一日以八十九年度毒偵字第一
    五七四號提起公訴並聲請裁定強制戒治一年，經本院於八十九年五月二十二日以
    八十九年度訴字第八四四號判決應執行有期徒刑一年確定（施用海洛因處有期徒
    刑十月、施用安非他命處有期徒刑四月，定應執行有期徒刑一年，嗣於九十一年
    五月九日執行完畢）；強制戒治部分則於九十年三月二十七日戒治期滿。詎甲○
    ○仍不知悔改，復基於概括之犯意，自九十一年六月間某日起至九十一年十一月
    十二日止，在台中縣太平市○○路一二八巷六號住處，以針筒注射方式，連續施
    用第一級毒品海洛因多次。嗣於九十一年十一月十五日晚上八時三十分許，在上
    址為警查獲，並扣得其持有之第一級毒品海洛因一包（驗後淨重０．０一公克，
    包裝重０．二三公克）及其所有供施用海洛因使用之注射針筒一支（保安處分部
    分，另經本院於九十一年十一月十六日以九十一年度毒聲字第三一七０號令入戒
    治處所施以強制戒治一年）。
二、案經台中縣警察局霧峰分局報告臺灣臺中地方法院檢察署檢察官偵查起訴。
    理  由
一、右揭犯罪事實，業據被告甲○○於警訊及偵審時均坦白承認，且其於九十一年十
    一月十五日為警查獲時所採集之尿液，經送檢驗結果，呈嗎啡陽性反應，此有台
    中縣衛生局九十一年十一月二十八日第０一四三四三號檢驗尿水報告書一紙附卷
    可稽，且被告持有為警查扣之白粉原本有二包，經送請法務部調查局鑑定結果，
    其中一包證實確含毒品海洛因成分無訛（另一包未有法定毒品成分，詳後述），
    此亦有該局九十一年十二月十一日調科壹字第一二００一二三五五號鑑定通知書
    一紙在卷可憑，復有上開海洛因一包（驗後淨重０．０一公克，包裝重０．二三
    公克）扣案足資佐證，足徵被告之自白與事實相符，堪以採信。又被告曾於八十
    八年間，因施用第一級毒品海洛因案件，經本院以八十八年度毒聲字第六三三三
    號裁定送觀察、勒戒後，認無繼續施用毒品之傾向，由臺灣台中地方法院檢察署
    檢察官於八十八年十一月十九日以八十八年度毒偵字第一七二一號為不起訴處分
    確定。復於八十九年間因施用第一級毒品海洛因及第二級毒品安非他命案件，經
    本院再裁定送觀察、勒戒後，認有繼續施用毒品傾向，經臺灣臺中地方法院檢察
    署檢察官於八十九年三月二十一日以八十九年度毒偵字第一五七四號提起公訴並
    聲請裁定強制戒治一年，經本院於八十九年五月二十二日以八十九年度訴字第八
    四四號判決應執行有期徒刑一年確定，嗣於九十一年五月九日執行完畢；強制戒
    治部分則於九十年三月二十七日戒治期滿等情，亦有臺灣高等法院被告全國前案
    紀錄表、臺灣臺中地方法院檢察署刑案資料查註紀錄表、本院八十九年度訴字第
    八四四號判決書等件在卷可憑。綜上所述，本件事證已臻明確，被告三犯施用毒
    品犯行堪以認定。
二、查海洛因係毒品危害防制條例第二條第一項所定之第一級毒品，不得非法持有及
    施用。被告甲○○經依同條例第二十條第二項由檢察官為不起訴處分確定後，嗣
    又因施用毒品案件，經本院裁定送觀察、勒戒後，認有繼續施用毒品之傾向，再
    由本院裁定令入戒治處所施以強制戒治，且該施用毒品案件，經本院判處應執行
    有期徒刑一年確定後，三犯同條例第十條之罪，亦如前述。是被告施用海洛因之
    行為，核係犯毒品危害防制條例第十條第一項之施用第一級毒品罪。被告為施用
    毒品海洛因而持有海洛因之低度行為，為其施用之高度行為所吸收，不另論罪。
    又被告先後多次施用毒品海洛因之行為，時間緊接，手段相同，所犯構成要件復
    相同，顯係基於概括犯意反覆為之，為連續犯，應依刑法第五十六條前段之規定
    論以一罪，並依法加重其刑。次查，被告於八十九年間因違反毒品危害防制條例
    案件，經本院判處有期徒刑一年，於九十一年五月九日執行完畢之事實，有臺灣
    高等法院被告全國前案紀錄表及臺灣臺中地方法院檢察署刑案資料查註紀錄表各
    一份附卷可按，其受有期徒刑之執行完畢後，五年以內再犯有期徒刑以上本案之
    罪，為累犯，應依法遞加重其刑。爰審酌被告一再施用毒品不輟，無視於毒品對
    於自身健康之戕害及國家對杜絕毒品犯罪之禁令，惡性非輕，然本之施用毒品者
    均有相當程度之成癮性及心理依賴性，其犯罪心態與一般刑事犯罪之本質並不相
    同，容應以「病人」之角度為考量，並側重適當之醫學治療及心理矯治為宜。且
    被告經施以長時間之強制戒治，固屬於保安處分之一種，然既與其所應受之刑罰
    ，同係限制人身自由，揆諸比例原則，量刑不宜過重及被告犯後坦承犯行等一切
    情狀，量處如主文所示之刑，以示懲儆。
三、扣案被告持有之海洛因一包（驗後淨重０．０一公克，包裝重０．二三公克），
    係查獲之毒品，既經法務部調查局鑑定明確，已如前述，自應依毒品危害防制條
    例第十八條第一項前段之規定，沒收銷燬之。另扣案之注射針筒一支，為被告所
    有供其施用海洛因所用等情，亦經被告供明在卷，自應依刑法第三十八條第一項
    第二款之規定沒收之。至為警查扣之另一包白粉（驗後淨重０．二五公克，包裝
    重０．三公克）則經檢驗未發現法定毒品成分，亦有法務部調查局上開調科壹字
    第一二００一二三五五號鑑定通知書可查，該包白粉既非毒品，亦非屬違禁物，
    自不予沒收，併此敘明。
據上論斷，應依刑事訴訟法第二百九十九條第一項前段，毒品危害防制條例第十條第
一項、第二十條第三項、第十八條第一項前段，刑法第十一條、第五十六條、第四十
七條、第三十八條第一項第二款，判決如主文。
本案經檢察官陳義忠到庭執行職務。
中      華      民      國    九十一    年     十二     月    三十一    日
                                        臺灣臺中地方法院刑事第七庭
                                            法  官  曾  佩  琦
右正本證明與原本無異。
如不服本判決，應於送達後十日內向本院提出上訴狀 （須附繕本） ，上訴於台灣高
等法院台中分院。
                                            書記官
中      華      民      國    九十一    年     十二     月    三十一    日
附錄本案論罪科刑法條全文：
毒品危害防制條例第十條第一項：
施用第一級毒品者，處六月以上五年以下有期徒刑。
